臺灣臺中地方法院刑事裁定
111年度聲判字第59號
聲  請  人  郭春生

代  理  人  陳浩華律師
被      告  陳瑀婕



上列聲請人因告訴上列被告詐欺等案件，不服臺灣高等檢察署臺
中檢察分署於民國111年4月29日以111年度上聲議字第956號駁回
再議之處分（原不起訴處分案號：109年度偵字第32243號），聲
請交付審判，本院裁定如下：
    主    文
聲請駁回。
    理    由
一、告訴、告發暨聲請交付審判意旨略以：被告陳瑀婕為寶儷國
    際有限公司（址設臺中市○區○○路0段000號15樓，下稱寶儷
    公司）負責人，同案被告張晨淏（原名張承平，經檢察官另
    行移送併辦）係「富比士資訊國際有限公司」（址設新北市
    ○○區○○路0段000巷00弄00號，下稱富比士資訊公司）及「富
    比士電子商務股份有限公司」（址設臺中市西屯區市○路000
    號28樓之1，下稱富比士電商公司）負責人，同案被告林文
    婷（經檢察官另行移送併辦）係富比士資訊公司財務長，負
    責管理富比士資訊公司財務。緣自民國107年3月間起，被告
    與同案被告張晨淏、林文婷均明知非銀行且未經主管機關許
    可，不得經營銀行業務，亦不得以借款、收受投資、使加入
    為股東或其他名義，向多數人或不特定之人收受款項或吸收
    資金，而約定或給付與本金顯不相當之紅利、利息、股息或
    其他報酬，竟共同意圖為自己不法之所有，基於詐欺取財及
    違反銀行法之犯意聯絡，在全國密集舉辦說明會，向不特定
    多數投資人佯稱：藉由富比士集團設立之「線上線下競標平
    臺」，會員加入富比士集團於通訊軟體LINE設立之競標群組
    後，可參與群組中各類商品競標，不領取得標商品者，1個
    月後可取回得標金額及高額利息云云，致投資人誤以為真陷
    於錯誤，紛紛加入通訊軟體LINE之競標群組參與競標活動。
    富比士集團「線上線下競標活動」運作模式如下：1.「買斷
    」方式：會員於富比士集團在通訊軟體「LINE」所設競標群
    組中，得標拍賣標的後，須於3日內繳交得標金額50%現金、
    與得標金額50%同等價值之商品(由得標會員自行提供)及提
    供之商品價值16%之上架費予富比士集團，會員於匯款後1個
    月即可取得得標商品。2.「回購」方式：得標會員得標後，
    選擇期滿不領取得標標的，係繳交得標金額50%現金、與得
    標金額50%同等價值之商品(由會員自行提供)及提供之商品
    價值16%之上架費予富比士集團，會員於匯款後1個月屆期，
    可由富比士集團將得標金額併計5-8%利率計算之金額（稱為
    「回購金」），支付予得標會員。聲請人即告訴兼告發人郭
    春生（下稱聲請人）亦因此陷於錯誤參與競標，先後標得附
    表二所示之商品，並將附表二所示得標商品金額50%之款項
    及16%商品上架費，分別匯款至富比士資訊公司之聯邦商業
    銀行（下稱聯邦銀行）帳號000000000000號帳戶及富比士電
    商公司籌備處張承平之台新國際商業銀行（下稱台新銀行）
    帳號00000000000000號帳戶中，另將附表所示得標商品價值
    50%之貨品，出貨至富比士集團指定之地點，被告更以寶儷
    公司名義，開立發票日為107年11月10日，票號0000000號，
    票面金額新臺幣150萬元之支票1紙交予告訴人用以給付貨款
    。詎被告到期並未兌現該紙支票，且同案被告張晨淏、林文
    婷亦以富比士集團營運失利、周轉不靈為由，拒絕支付告訴
    人得標款項及貨款，致告訴人受有鉅額損害，因認被告涉犯
    刑法第339條之4第1項第2款之三人以上加重詐欺取財及銀行
    法第29條第1項、第29條之1及第125條第1項非銀行經營收受
    存款業務等罪嫌。被告確為張晨淏經營之「富比士集團」積
    極參與分工之人，至少屬於「狼王」之地位，在集團內地位
    非低，與公司之經營關係密切，且經常性參與集團內招募工
    作及說明會，原處分認定被告非共同正犯，顯有適用法律違
    誤等語。
二、程序部分：
　㈠附表一編號1所示部分，為聲請人得聲請交付審判之範圍，且
    經聲請人於法定期間內提出聲請：
　　按犯罪之被害人，得為告訴；告訴人接受不起訴或緩起訴處
    分書後，得於7日內以書狀敘述不服之理由，經原檢察官向
    直接上級法院檢察署檢察長或檢察總長聲請再議；告訴人不
    服上級法院檢察署檢察長或檢察總長認再議為無理由之駁回
    處分者，得於接受處分書後10日內委任律師提出理由狀，向
    該管第一審法院聲請交付審判，刑事訴訟法第232條、第256
    條第1項前段、第258條之1第1項分別定有明文。經查，聲請
    人以被告涉犯詐欺罪嫌而提出告訴，經臺灣臺中地方檢察署
    （下稱臺中地檢署）檢察官於111年2月28日以109年度偵字
    第32243號為不起訴處分（下稱原不起訴處分），聲請人不
    服而聲請再議，及檢察官依職權逕送再議，經臺灣高等檢察
    署臺中檢察分署（下稱臺中高分檢）檢察長於111年4月29日
    以111年度上聲議字第956號、111年度上職議字第1542號認
    再議之聲請為無理由予以駁回（下稱駁回再議處分），處分
    書於111年5月5日送達於聲請人，聲請人並於111年5月16日
    委任律師為代理人向本院聲請交付審判等情，業經本院依職
    權調取上開卷宗核閱無誤，並有刑事聲請交付審判狀上本院
    收狀章及委任狀附卷可稽。而聲請人收受文書之居所位於臺
    北市中山區，其向本院為訴訟行為，依法院訴訟當事人在途
    期間標準第2條之規定，在途期間為5日，故聲請人向本院聲
    請交付審判之期間（依前揭規定為10日加計在途期間5日）
    ，自駁回再議處分書送達翌日即111年5月6日起算，應於111
    年5月20日屆滿，是本件聲請人聲請交付審判並未逾越法定
    期間。
　㈡附表一編號2所示部分，非本院受理聲請交付審判之範圍：
　　按得聲請再議或聲請交付審判之人，以告訴人為限，告發人
    對於不起訴處分自不得聲請再議，亦不得在聲請交付審判。
    經查，聲請人指稱被告涉犯附表一編號2所示部分，就此部
    分並非基於直接被害人之身分請求司法機關追訴，僅能認為
    係「告發」，於原檢察官不起訴處分後，不得由告發人聲請
    再議，惟此部分因屬最輕本刑3年以上有期徒刑之罪，故由
    原檢察官依刑事訴訟法第256條第3項規定，依職權逕送上級
    檢察署檢察長再議，此業據駁回再議處分說明甚詳。從而，
    本件得聲請交付審判之範圍，僅限於附表一編號1所示罪名
    ，合先敘明。
三、臺中地檢署檢察官偵查後，為不起訴處分，理由略以：
　　同案被告張晨淏、林文婷涉嫌詐欺及違反銀行法案件，業經
    臺中地檢署檢察官於109年12月2日，以108年度偵字第4426
    號、8386號、13242號、13243號、13244號、16343號提起公
    訴，此有該案起訴書附卷可稽。惟同案被張晨淏、林文婷於
    該案偵查中，並未指認被告確有擔任富比士集團之職務，要
    無從僅憑被告曾與同案被告張晨淏出席競標說明活動，即認
    定被告與同案被告張晨淏、林文婷為詐欺及違反銀行法之共
    犯。再者，被告更提出同案被告張晨淏於出具之支票協議書
    1紙，聲明「甲方陳瑀婕小姐，因生意往來原因把支票借給
    乙方張承平先生使用，支票號碼..../0000000/....，以上
    支票如果有任何法律責任，皆與甲方陳瑀婕小姐無關」等情
    ，此有該紙支票協議書影本1紙在卷可佐。堪認聲請人所持
    有之寶儷公司票號0000000號支票1紙，係同案被告張晨淏向
    被告借票並開立予聲請人收執，故縱使被告身為寶儷公司負
    責人而需擔負票據債務，仍無從以此推認被告與同案被告張
    晨淏、林文婷為共犯，而有三人以上加重詐欺取財及違反銀
    行法之犯行。此外，復查無其他積極證據足認被告有何犯行
    ，揆諸首開法條及判例意旨，應認其罪嫌尚有不足等語。
四、臺中高分檢檢察長駁回再議，理由略以：
  ㈠被告於111年4月18日臺中高分檢檢察官偵訊時，仍維持其於
    原偵查中之辯解，補充陳述略以：富比士集團於108年或某
    時間要在臺中成立分公司，預計由我擔任財務長，財務長的
    工作就是審查會員是否有要出貨，所以我才會在申請人呂麗
    慧之水庫申請表上簽名，我也是會員並賣產品給富比士集團
    ，郭春生所提供之LINE通訊軟體照片，是張晨淏拍照放到群
    組，因我當時加入此制度有賺到錢。我於107年因雲聯惠平
    台而認識張晨淏，他在群組說有弄平台賣東西，叫我們去看
    看，我大約於107年至109年間擔任張晨淏的女友。本案支票
    上的數字及國字是我的字，當時我已經把支票借給張晨淏，
    他承諾不會讓支票跳票，很多人都發生沒有領到回購金的情
    形，但張晨淏跟我說，我將支票借他，他有辦法過關，我當
    時想我將支票借給張晨淏，可以幫助會員，後來因很多會員
    棄標，造成金額沒辦法進來，富比士集團才無法支付回購款
    ，而張晨淏有簽書面，承諾這些票據他都會負責。當時富比
    士集團倒閉時，公司有通知會員將現存的貨物搬回去抵債。
    我不清楚郭春生所出貨的款項，富比士集團的制度是張晨淏
    決定的等語。
  ㈡聲請人於臺中高分檢之陳述：
    1.於111年4月18日臺中高分檢檢察官偵訊時，陳稱略以：我
      朋友呂麗慧也有參與富比士集團的投標，她一毛錢也沒有
      拿回來，她告知我陳瑀婕是財務長，才提供水庫申請表給
      我。我從事旅遊業，臺中有一個朋友於107年6月底或7月
      初找我去桃園福容飯店參加招商會，第1次參加因人太多
      我完全沒印象，後來陸陸續續去參加其他五星級飯店的聚
      餐時，我常常看到陳瑀婕。我第1次參加還沒決定投標，
      後來陸陸續續參加LINE約10個群組，裡面有陳瑀婕、張晨
      淏，陳瑀婕有分享一些照片及東西，我才覺得此制度不錯
      想跳進去。陳瑀婕有在聚餐時分享她進這邊之後有多好多
      好，且她坐在張晨淏的旁邊較多，若她不是核心的成員，
      為何坐在張晨淏的右或左邊。我是參加富比士集團的「回
      購」，因我沒有拿到標到的商品，但富比士集團有說一個
      月後要將得標金額連同利潤百分之五到百分之八給我。我
      出貨的商品一部分寄到板橋倉庫，一部分寄到臺中的倉庫
      ，這些貨物之後在北中南富比士線上或實體商店上架，出
      貨的商品先由我報價再由富比士集團審核。因他們沒有依
      照約定在我出貨的一個月後給我約定的金額，所以我去新
      店的富比士公司找林文婷，林文婷稱找我沒用，要找張晨
      淏，張晨淏又叫我去找林文婷，當時我急須用錢我也沒辦
      法，我連絡上張晨淏後就到臺中去找張晨淏，當時在一個
      五星級飯店也是說明會，我找他拿錢，他就叫陳瑀婕來，
      由陳瑀婕開150萬元支票給我，陳瑀婕就拿出支票本在飯
      店樓梯間親自開本案支票給我，開支票時間約在107年10
      月，150萬元是抵「回購款」的一部分。
    2.於111年4月25日臺中高分檢檢察官偵訊時，陳稱略以：我
      認識林文婷，她在臺北市○○○路0號富比士公司上班，有時
      要對帳，超過一個月後公司未依約給錢，我去找張晨淏時
      ，林文婷問我何事，我說要找張老闆，她讓我進去時張晨
      淏就叫我找林文婷，說林文婷是管錢的。我就問林文婷，
      主席（指張晨淏）叫我找你拿錢，她說主席沒有交待，他
      們在辦公室就這樣互推了好幾次，我不知怎麼辦，後來我
      才聽說林文婷和張晨淏是男女朋友，我認為陳瑀婕明知支
      票會退票但還是一直開。郭建發（按：聲請人所提供「水
      庫申請表」上之申請人）有匯款到寶儷公司，可以證明張
      晨淏和陳瑀婕有很深的關係等語。
  ㈢同案被告林文婷於臺中地檢署及臺中高分檢之證述：
    1.於108年1月29日臺中地檢署檢察官偵訊時，供稱略以：我
      於107年6月進入富比士集團，是張晨淏找我進去，我跟張
      晨淏是男女朋友關係，富比士集團是做競標平台，「買斷
      」模式需先匯給富比士集團得標金50%之押金及得標金50%
      之等額商品，並繳交該商品價額16%之現金上架費，後續
      則可取得該得標商品。「回購」模式需先交付富比士公司
      得標價50%之押金及得標金50%之等額商品，並繳交該商品
      價額16%之現金上架費，至於交付商品價格的部分可以以
      市價30%加成計算的部分我不太清楚，30天後，富比士集
      團除保證返還該筆得標金外，還給予得標金2-8%不等利率
      之月息，就是每月會獎勵2-8%，但後面是「富券」，就是
      每標下面都會寫「此標得標金額月利息幾%」，提貨券是
      小編、行政人員或我手寫的，例如10萬乘以幾%，有扣15%
      贈與稅。我沒有在平台買過賣過東西，我是單純行政，我
      是負責跑銀行，負責匯錢、提款，雖然掛名財務長，但沒
      有那麼大的實權。我沒有當過「狼王」，當過「狼王」的
      有劉芝蘭、陳瑀婕、郭文生、曾楚僑、賴麗雲等，「狼王
      」負責招募會員、參加活動競拍，會有一點分潤，但我不
      知道他們有沒有拿到。張晨淏是富比士集團負責人，競標
      活動都是張晨淏主持，會員得標後主要匯款至張晨淏及富
      比士資訊國際有限公司等帳戶，我不知道該等帳戶金錢流
      向，我都是匯給會員回購金，有時可以直接扣款，有時是
      張晨淏請我匯給他指定的人。富比士集團稽核小組會審查
      會員提供的商品，比較高價的古董就是張晨淏自己認定。
      會員賣的東西沒那麼貴，應該是要賺價差等語。並於供後
      以證人身分具結(原署109年度偵字第32243號卷頁277-283
      )。
    2.於111年4月25日臺中高分檢檢察官偵訊時以證人身分證稱
      略以：我在富比士集團只是掛名財務長，實際是做文書處
      理，出納工作，通知會員是否得標，會員用來抵充得標商
      品金額的貨物價值不是我審核，會員匯入富比士集團指定
      帳戶後，由老闆張晨淏指示我去領錢，我依指示去匯款或
      請款。富比士集團投標的制度是張晨淏設計的，會員提供
      的實體商品如何處理我不清楚。陳瑀婕在富比士集團擔任
      「狼王」，我不知道她的工作，也不知道陳瑀婕是否可以
      管理公司的金流，富比士集團有很多名稱都是掛名的，我
      是掛名的財務長，陳瑀婕也有可能是掛名的等語。
  ㈣同案被告張晨淏於臺中地檢署之供述：
    1.於108年1月30日臺中地檢署檢察官偵訊時，供稱略以：我
      是富比士集團的負責人，由我經營決策，我於107年6月初
      開始舉辦大型線上線下兢標活動。三角模式就是指消費者
      、商家、平台，商家的話，要成為我們的代理商，透過LI
      NE的競標模式，並且透過雲聯惠的消費積分返還，就可以
      參與競標。「狼王」是推薦包含自己在內的9個會員加入
      ，並有得標，且業績達2百萬以上就有資格，陳瑀婕是臺
      中的「狼王」。林文婷是富比士資訊公司的財務長。富比
      士集團使用富比士資訊公司在聯邦商業銀行的帳戶、我自
      己設於華南商業銀行的帳戶、富比士電商公司籌備處設於
      台新國際商業銀行的帳戶，這3個帳戶是林文婷在保管，
      林文婷聽我指示收帳、出帳，帳戶內所提領大筆現金，用
      於開辦實體商城、辦多場說明會，以及做公益捐贈、匯款
      至會員身上。我承諾得標會員35天加上5到7天的工作天，
      返還全額得標款項及2到10%利息，利息是依照商品價值跟
      市場供需程度來判斷要給多高的利息，由我決定參與競標
      商品的起標價跟結標價。107年5月中到107年7月中我是現
      金支付利息，107年7月中到10月底是提貨券或「富券」抵
      付，之後就是用PAY的方式支付。107年10月份，因為公司
      有資金缺口，無法繼績支付要給投資人的「回購金」，「
      回購金」就是指要全額支付給投資人的款項，所以我就跟
      投資人協商搬自己或其他人提供的貨來抵銷，比較值錢的
      都被拿走了，剩下一些比較不值錢的都還在商城裡。我10
      7年10月回國後，就停止線上競標，本來想說以我自己的
      財力，應該可以清償會員的回購金泡沫，後來我們有開會
      員大會，我希望可以跟會員好好協商，我還請陳瑀婕把支
      票借給我用，我就將支票開給各區的狼王，跟他們承諾，
      希望他們給我時間慢慢還債，有些有處理，有些就來 公
      司搬貨扣抵款項，就在這段期間，才査出我們公司回購金
      抵扣的泡沫比我想像中大更多，不是我的財力能負擔。我
      支付前面得標會員的回購金及月增值，是拿後面得標會員
      匯進公司帳戶裡的資金去支付的等語（臺中地檢署109年
      度偵字第32243號卷頁265-271）。
　　2.於108年7月8日臺中地檢署檢察官偵訊時，供稱略以：富
      比士拍賣只是一個平台，提供拍賣品拍賣的人，並沒有全
      部按照我們的規定來提供等價貨品，有的還提供爛貨，甚
      至沒按照約定先繳50%的款項，很多人都是沒有付款，就
      又拿提貨券把他們的貨領走了，他們等於是買空賣空等語
      （臺中地檢署109年度偵字第32243號卷頁273-274）。
　㈤分析上開供述證據，並參考聲請人於原偵查中所提出之書證
    （告證一至告證十六）、再議程序中所提出之書證，以及被
    告陳瑀婕於原偵查中所提出之支票協議書影本（臺中地檢署
    109年度偵字第32243號卷頁287），臺中高分檢以為被告供
    稱其僅為會員，係因加入富比士集團之上開制度，並賣產品
    給富比士集團始獲得利潤一情，此與同案被告張晨淏、同案
    被告林文婷供稱富比士集團係由同案被告張晨淏決策，並指
    示同案被告林文婷處理收款、匯款事宜等情大致相符，卷內
    並無積極證據足以認定被告有共同掌握富比士集團之營運方
    針，而向多數人或不特定人收受款項（資金）之行為，亦無
    法認定被告知悉富比士集團之資本已經不足以支付本金（即
    會員所給付得標商品50%價金及以實體商品抵沖得標商品50%
    價金）及利潤，仍繼續舉辦招標活動以詐取聲請人於附表二
    所示之匯款及出貨商品。被告雖有開立本案支票給聲請人供
    同案被告張晨淏支付所約定之部分報酬給聲請人，但此一開
    票行為係在聲請人交付財物以後所發生，且發票人提供支票
    給他人使用，並約定由他人負責清償票據債務，在社會上屬
    常見現象，無法據此認定被告就附表一所示罪名與同案被告
    張晨淏於事前共同謀議。聲請人於再議程序所提出之書證，
    雖可以證明被告與同案被告張晨淏關係密切，在富比士集團
    有一定身分、地位，但民間企業中職稱為虛名者甚為常見，
    故仍需其他佐證，方可認定被告為富比士集團之共同經營者
    ，臺中高分檢檢察官以證人身分傳喚同案被告張晨淏於111
    年4月18日、111年4月25日到庭，惟郵政機構在2次送達至同
    案被告張晨淏戶籍地公文封上之「訴訟(行政)文書不能送達
    事由報告書」，均記載「遷移不明」，可見同案被告張晨淏
    有傳喚上之困難（因無法確定其實際居住地址，亦難以拘提
    到案）。從而，依照「罪證有疑，利於被告」之證據法則，
    自應認為被告就附表一所示罪名之犯罪嫌疑不足。再議意旨
    所指陳事項，不足以動搖原不起訴處分之結論。本件再議為
    無理由，應予駁回。　
五、前揭不起訴處分及駁回再議理由暨事證，業經本院依職權調
    閱前開卷證核閱屬實。聲請人雖以上開理由聲請交付審判，
    惟查：駁回再議處分業已分析聲請人、同案被告林文婷、張
    晨淏等人之供述證據，並參考聲請人於原偵查中所提出之書
    證、再議程序中所提出之書證，以及被告於原偵查中所提出
    之支票協議書影本等件後，認被告與同案被告張晨淏關係密
    切，在富比士集團有一定身分、地位，但民間企業中職稱為
    虛名者甚為常見，尚無其他佐證可認定被告為富比士集團之
    共同經營者，亦無積極證據足以認定被告知悉富比士集團之
    資本已經不足以支付本金（即會員所給付得標商品50%價金
    及以實體商品抵沖得標商品50%價金）及利潤，仍繼續舉辦
    招標活動以詐取聲請人於附表二所示之匯款及出貨商品；至
    被告雖有開立本案支票給聲請人供同案被告張晨淏支付所約
    定之部分報酬給聲請人，但此一開票行為係在聲請人交付財
    物以後所發生，且發票人提供支票給他人使用，並約定由他
    人負責清償票據債務，在社會上屬常見現象，無法據此認定
    被告就附表一所示罪名與同案被告張晨淏於事前共同謀議，
    故依照「罪證有疑，利於被告」，認被告犯罪嫌疑尚有不足
    。經核原不起訴處分及駁回再議處分之理由並無違背經驗法
    則、論理法則或其他證據法則之處，尚無從裁定准予交付審
    判。
六、綜上所述，本院認本案並無聲請意旨所指摘不利被告之事證
    ，未經檢察機關詳為調查或斟酌，或不起訴處分書所載理由
    違背經驗法則、論理法則或其他證據法則等得據以交付審判
    之事由存在，尚不足使本院達於被告涉有詐欺罪嫌而應裁定
    交付審判之心證，本件交付審判之聲請為無理由，應予駁回
    。　　　　
中　　華　　民　　國　　111 　年　　7 　　月　　20　　日
                  刑事第十四庭  審判長法  官  黃司熒
　　　　　　　　　                    法  官  江健鋒
　　　　　　　　　                    法  官  田雅心
以上正本證明與原本無異。
不得抗告。
　　　　　　　　　　　　　　　　　　　書記官  王嘉麒
中　　華　　民　　國　　111 　年　　7 　　月　　20　　日
附表一：原不起訴處分調查被告陳瑀婕所涉犯罪事實之罪名及再
議程序
編號 原處分調查被告陳瑀婕所涉犯罪事實之罪名  聲請人就左列罪名請求司法機關追訴之性質 再議程序(臺中高分檢案號） 1 刑法第339條之4第1項第2款、第3款之三人以上共同以網際網路對公眾散布而犯詐欺取財罪(原處分漏引第3款) 告訴 聲請人不服聲請再議(臺中高分檢111年度上聲議字第956號) 2 違反銀行法第29條第1項、第29條之1非銀行不得經營收受準存款之規定，應依同法第125條第1項前段規定處罰 告發 原檢察官依刑事訴訟法第256條第3項規定，依職權送再議(臺中高分檢111年度上職議字第1542號) 
附表二：聲請人郭春生參與富比士集團投標及匯款、交付貨物之
情形
編號  得標商品 得標金額 (新臺幣)  匯款日期   匯款金額   (新臺幣)   收款帳戶  出貨商品   商品價值   (新臺幣) 1 無螺絲薄鋼眼鏡30副 38萬元 107/7/19 1.19萬6,400元 2.2萬9,376元 聯邦銀行帳號000000000 000號 陳年詠春大麴17箱 18萬3,600元 2 日日香腸禮盒券100盒 36萬元 107/7/24 1.17萬2,800元 2.1萬4,400元 3.2萬7,648元 聯邦銀行帳號000000000 000號 陳年詠春大麴16箱 17萬2,800元 3 富邦人壽儲蓄險保險金融商品 30萬元 107/7/26 1.15萬9.600元 2.2萬2,464元 聯邦銀行帳號000000000 000號 陳年詠春大麴13箱 14萬400元 4 寶儷生活館深層經絡十四穴位柔經按摩10本 28萬元 107/7/31 1.13萬1,200元 2.3萬元 3.1萬9,008元 聯邦銀行帳號000000000 000號 陳年詠春大麴11箱 11萬8,800元 5 日常必須營養素1組4瓶10組 30萬元 107/8/2 1.15萬9,600元 2.2萬2,464元 聯邦銀行帳號000000000 000號 陳年詠春大麴13箱 14萬400元 6 提宓思純精油保養品20組 28萬元 107/8/2 1.15萬400元 2.2萬736元 聯邦銀行帳號000000000 000號 陳年詠春大麴12箱 12萬9,600元 7 安藤大師光之殿堂無暇塔位雙人位 150萬元 1.107/8/8 2.107/8/13 1.75萬4,800元 2.5萬8,432元 3.6萬800元 (107/8/13匯) 聯邦銀行帳號000000000 000號 陳年詠春大麴69箱 74萬5,200元 8 班乾酒10瓶 30萬元 107/9/6 15萬600元 台新銀行帳號000000000 00000號 陳年詠春大麴13箱加10瓶 14萬9,400元